臺灣臺北地方法院刑事判決　　　　　　94年度交簡上字第48號
　　上　訴　人　臺灣臺北地方法院檢察署檢察官
　　被　　　告　甲○○
上列上訴人因被告公共危險案件，不服本院臺北簡易庭民國94年
3月25日94年度北交簡字第508號第一審判決（臺灣臺北地方法院
檢察署檢察官聲請簡易判決處刑聲請書案號：94年度撤緩偵字第
16號），提起上訴，本院管轄第二審之合議庭判決如下：
    主  文
原判決撤銷。
甲○○服用酒類，不能安全駕駛動力交通工具而駕駛，處罰金壹
萬元，如易服勞役以佰元折算壹日。
    事  實
一、甲○○於民國92年11月9日凌晨2時許，在臺北市○○街某超
    市內，飲用大量之啤酒後，明知其於飲酒後已不能安全駕車
    ，竟仍駕駛其所有之車號HB-1775號自用小客車，於行經臺
    北市○○區○○路139號前，因不勝酒力而撞及中央分隔島
    ，經警據報前往現場處理，其於有偵查權之警員發覺前開犯
    行前，自行向現場處理之警員申告前開行為而接受裁判，並
    於同日凌晨5時13分許，經警以呼氣方式檢測其酒精濃度高
    達為每公升0.40毫克。
二、案經臺北市政府警察局中山分局報請臺灣臺北地方法院檢察
    署檢察官聲請簡易判決處刑。
    理  由
一、按現役軍人犯陸海空軍刑法或其特別法之罪，依本法之規定
    追訴審判之；又本法稱現役軍人者，謂依兵役法或其他法律
    服現役之軍官、士官、士兵；又犯罪在任職服役前，發覺在
    任職服役中者，依本法追訴審判。但案件在追訴審判中而離
    職離役者，初審案件應移送該管第一審之法院，上訴案件應
    移送該管第二審之法院審判；犯罪在任職服役中，發覺在離
    職離役後者，由法院審判；前二項規定，按行為時之身分適
    用法律，軍事審判法第1條第1項前段、第2條及第5條第1項
    、第2項、第3項分別定有明文。次按，現役軍人服用毒品、
    麻醉藥品、酒類或其他相類之物，不能安全駕駛動力交通工
    具而駕駛者，處一年以下有期徒刑、拘役或新臺幣十萬元以
    下罰金，陸海空軍刑法第54條第1項亦定有明文。查被告甲
    ○○係於警方查獲日（即92年11月9日）後之93年5月4日始
    入伍服役，業經其供明在卷，並有個人兵籍資料查詢結果一
    紙在卷可稽，是本院對本件自有審判權，合先敘明。
二、前揭犯罪事實，業據被告甲○○於偵審中坦承不諱，並有刑
    法第185條之3案件測試觀察紀錄表、臺北市政府警察局舉發
    違反道路交通管理事件通知單、道路交通事故現場圖、臺北
    市政府警察局交通事故談話紀錄表、臺北市政府警察局中山
    分局交通分隊交通事故補充資料表及交通事故現場照片在卷
    可稽；又被告甲○○於92年11月9日5時13分許經警測試飲酒
    後其吐氣所含酒精成份每公升0.40毫克，亦有酒精測試表一
    紙附卷可稽，而被告甲○○於飲酒後駕車因不勝酒力而撞及
    中央分隔島，其顯已因服用酒類而達不能安全駕駛之程度，
    足徵被告甲○○之上開自白與事實相符。本件事證明確，被
    告甲○○之犯行洵堪認定，應予依法論科。
三、核被告甲○○所為，係犯刑法第185條之3服用酒類不能安全
    駕駛而駕駛罪。又本件係報案人或勤務中心轉來資料未報名
    肇事人姓名，警員前往現場處理時，被告甲○○在場，並當
    場承認為肇事人等情，亦有查獲員警傅裕文所製作之自首調
    查表在卷可參，是被告甲○○於有偵查權之警員發覺前開犯
    行之犯罪人前，自行向現場處理警員申告上開犯行，並隨同
    警員到案及接受審判，符合自首之規定，應依刑法第62條前
    段之規定，減輕其刑。原判決漏未審酌被告甲○○之自首行
    為，尚有未洽。又檢察官上訴意旨徒以量刑過輕，指摘原判
    決不當，非無可採，而原判決亦有上開可議之處，自屬無可
    維持，應由本院予以撤銷改判。爰審酌被告甲○○未曾受有
    期徒刑以上刑之宣告，此有臺灣高等法院被告全國前案紀錄
    表一份在卷可稽，其明知酒後不能安全駕駛卻仍為之，嚴重
    影響大眾安全，然其於犯後尚能坦承犯行，及其品行、犯罪
    之動機、目的、手段、智識程度及犯罪所生之損害等一切情
    狀，量處如主文第2項所示之刑，並諭知易服勞役之折算標
    準。
據上論斷，應依刑事訴訟法第455條之1第1項、第3項、第369條
第1項前段、第364條、第299條第1項前段，刑法第185條之3、第
42條第2項、第62條，罰金罰鍰提高標準條例第2條，判決如主文
。
本案經檢察官賴淑芬到庭執行職務。
中　　華　　民　　國　　94　　年　　6 　　月　   9 　日
　　　　　　　　  　臺灣臺北地方法院交通法庭
                        審判長法  官  周祖民
                              法　官　邱蓮華
                              法  官  黃雅君
上正本證明與原本無異。
不得上訴。
                              書記官  陳麗津
中　　華　　民　　國　　94　　年　　6 　　月　　10　　日
附錄本案論罪科刑法條：
中華民國刑法第185條之3
服用毒品、麻醉藥品、酒類或其他相類之物，不能安全駕駛動力
交通工具而駕駛者，處一年以下有期徒刑、拘役或三萬元以下罰
金。
